臺灣士林地方法院刑事判決
111年度訴字第451號
公  訴  人  臺灣士林地方檢察署檢察官
被      告  鄭介民




上列被告因偽造文書等案件，經檢察官提起公訴（110年度偵字
第18125號），本院判決如下：
    主  文
本件公訴不受理。
    理  由
一、公訴意旨略以：被告鄭介民於民國110年8月23日16時37分許
    前某時，在臺北市大同區歸綏街上某公廟附近，見徐素珍所
    有、由國泰世華商業銀行股份有限公司（下稱國泰世華銀行
    ）核發兼具悠遊卡電子錢包功能之信用卡（卡號0000-0000-
    0000-0000號，下稱系爭信用卡）1張掉落於地，竟意圖為自
    己不法之所有，基於侵占遺失物之犯意，加以撿拾而據為己
    有。再基於以不正方式由收費設備得利、行使偽造私文書及詐
    欺取財之接續犯意，利用系爭信用卡之自動儲值功能，於附
    表一所示之時間、地點，持上開信用卡自動加值感應消費，
    使其消費商家所設置之感應機等收費設備感應到系爭信用卡
    內之餘額已經不足後，而自動儲值如附表一所示之金額至系
    爭信用卡，以此不正方法獲取儲值之財產利益。另於附表二（
    除編號18、24、42、52、53以外）所示之時間、地點，在附
    表二（除編號18、24、42、52、53以外）所示之信用卡特約
    商店刷卡消費時，出示上開系爭信用卡予店員，藉以表彰其
    為系爭信用卡之真正持卡人，其中並在附表二編號46所示交
    易之信用卡簽帳單上，偽造「徐素珍」之簽名，表示徐素珍
    本人刷卡消費之意後，將偽造之簽帳單交給該次交易之特約
    商店店員而行使之，致前開各個特約商店之店員均誤信確為
    徐素珍本人持卡消費，進而交付商品或提供服務，並據向國
    泰世華銀行請款，足以生損害於徐素珍、各特約商店及國泰
    世華銀行對於信用卡授權交易、管理之正確性，因認被告涉
    犯刑法第216條、第210條之行使偽造私文書罪、同法第337
    條侵占遺失物罪、同法第339條第1項之詐欺取財罪及同法第
    339條之1第2項以不正方法由收費設備取得財產上不法利益罪等
    罪嫌云云。
二、按被告死亡者，應諭知不受理之判決，並得不經言詞辯論為
    之，刑事訴訟法第303條第5款及第307條分別定有明文。
三、查本件被告業於111年9月24日死亡，有其個人戶籍資料查詢
    結果附卷可稽，揆諸上開說明，爰不經言詞辯論，逕為不受
    理之諭知。
據上論斷，應依刑事訴訟法第303 條第5 款、第307 條，判決如
主文。
本案經檢察官蔡東利提起公訴。　　
中　　華　　民　　國　　111 　年　　10　　月　　25　　日
                  刑事第四庭　審判長法  官  張兆光
　　　　　　　　　　  
　　　　                            法  官  張毓軒
　　　　　　　　　　
　　　　　　　　　　                法  官  蘇琬能
以上正本證明與原本無異。
如不服本判決應於收受送達後20日內向本院提出上訴書狀，並應
敘述具體理由。其未敘述上訴理由者，應於上訴期間屆滿後20日
內向本院補提理由書( 均須按他造當事人之人數附繕本) 「切勿
逕送上級法院」。
                                    書記官  李俊錡 
中　　華　　民　　國　　111 　年　　10　　月　　25　　日

附表一：
編號 交易日期 交易時間 金  額 (新臺幣) 特約商店名稱 1 2021/8/23 16:37 500  悠遊加值－全家便利甘州店 2 2021/8/23 19:55 500  悠遊加值－全家便利甘州店 3 2021/8/24 15:48 500  悠遊加值－全家便利甘州店 4 2021/8/25 15:09 500  悠遊加值－萊爾富便北市同安店 5 2021/8/26 18:55 500  悠遊加值－全家便利甘州店 6 2021/8/27 14:07 500  悠遊加值－全家便利甘州店 7 2021/9/1 08:17 500  悠遊加值－萊爾富便北市同安店 8 2021/9/2 07:29 500  悠遊加值－萊爾富便北市同安店 
附表二：
編號 交易日期 交易時間 金  額 特約商店名稱 1 2021/8/24 10:04 169  億萬里 2 2021/8/27 12:36 140  美廉社－大同歸綏店 3 2021/8/28 12:28 550  建祥藥局 4 2021/8/28 12:33 99  小北百貨－寧夏店 5 2021/8/28 14:49 347  全家便利商店甘州店 6 2021/8/29 08:46 1,000 小北百貨－寧夏店 7 2021/8/29 09:40 1,940 建祥藥局 8 2021/8/29 11:11 2,140 建祥藥局 9 2021/8/29 11:15 92  小北百貨－寧夏店 10 2021/8/29 11:17 799  小北百貨－寧夏店 11 2021/8/29 11:27 376  鬍鬚張－美食文化館 12 2021/8/30 07:07 82  全家便利商店甘州店 13 2021/8/30 17:20 178  億萬里 14 2021/8/30 19:21 1,448 小北百貨－寧夏店 15 2021/8/30 19:37 82  全家便利商店甘州店 16 2021/8/31 08:00 397  全家便利商店寧夏店 17 2021/8/31 09:54 194  統一超商－圓慶 18 2021/8/31 19:47 2,545 建祥藥局 19 2021/8/31 19:54 619  小北百貨－寧夏店 20 2021/9/1 06:54 1,339 小北百貨－寧夏店 21 2021/9/1 09:50 515  ＯＫ超商－大同圓環店 22 2021/9/1 15:58 896  康是美藥妝保平門巿 23 2021/9/1 16:05 305  美廉社－大同歸綏店 24 2021/9/1 16:52 2,200 建祥藥局 25 2021/9/1 16:58 546  小北百貨－寧夏店 26 2021/9/2 09:19 2,663  小北百貨－寧夏店 27 2021/9/3 10:36 187  全家便利商店日新店 28 2021/9/3 11:40 1,402  小北百貨－寧夏店 29 2021/9/3 19:06 1,051  康是美藥妝保平門巿 30 2021/9/4 06:33 462  全家便利商店甘州店 31 2021/9/4 11:30 447  全家便利商店甘州店 32 2021/9/4 16:11 300  美廉社－大同歸綏店 33 2021/9/4 16:12 110  美廉社－大同歸綏店 34 2021/9/5 06:08 292  全家便利商店甘州店 35 2021/9/5 08:56 373  全家便利商店甘州店 36 2021/9/5 08:58 1,120  全家便利商店甘州店 37 2021/9/5 18:02 123  全家便利商店甘州店 38 2021/9/6 08:00 285  全家便利商店泰元店 39 2021/9/6 09:03 382  萊爾富－北市同安店 40 2021/9/6 09:43 810  小北百貨－寧夏店 41 2021/9/6 16:50 840  全家便利商店甘州店 42 2021/9/6 18:24 1,150  建祥藥局 43 2021/9/6 18:37 1,610  背包族－延平店 44 2021/9/6 18:41 1,070  背包族－延平店 45 2021/9/7 05:25 341  全家便利商店甘州店 46 2021/9/7 09:29 3,261  小北百貨－寧夏店 47 2021/9/7 09:40 70  全家便利商店甘州店 48 2021/9/7 17:36 161  全家便利商店甘州店 49 2021/9/7 17:36 95  全家便利商店甘州店 50 2021/9/7 18:25 800  全家便利商店重慶店 51 2021/9/7 22:25 205  小北百貨－寧夏店 52 2021/9/7 22:27 720  建祥藥局 53 2021/9/8 11:17 114  統一超商－靜中 54 2021/9/8 11:32 130  背包族－延平店 55 2021/9/8 11:37 890  背包族－延平店 56 2021/9/8 15:08 1,040  宏泰藥局（宏泰藥妝） 57 2021/9/8 23:04 218  全家便利商店甘州店 58 2021/9/9 09:50 983  萊爾富－北市同安店